臺灣臺南地方法院刑事判決　　　　　　　　　　　　九十三年度簡上字第一七二號
　　上　訴　人
　　即　被　告　丙　○　○
右列上訴人因毀損案件，不服本院九十二年度簡字第三九七號中華民國九十三年二月
二十七日第一審判決（檢察官聲請簡易判決處刑案號：九十二年度偵字第一一九八四
號），提起上訴，本院管轄之第二審合議庭判決如左：
    主      文
原判決撤銷。
丙○○損壞他人之自小客車後車窗、右後側三角窗各壹片，足生損害於他人，累犯，
處拘役伍拾日，如易科罰金，以佰元折算壹日。
    事      實
一、丙○○前於民國下同八十年間因殺人未遂等案件，經法院判處有期徒刑八年確定
    ，並於八十年十二月三日入監執行，嗣於八十四年二月二十四日因縮短刑期假釋
    出監，甫於八十八年十一月四日假釋付保護管束期滿，詎仍不知悔改，竟於九十
    二年九月十二日晚上七時四十五分許，在台南縣安定鄉港南村八二之一號前，因
    不滿王巧玲將其所有之車號一五五八－ＧＫ號自小客車，停放在其住宅前妨礙其
    進出，竟心生憤恨，乃基於毀損之犯意，持鐵管一支砸毀前開自小客車之後車窗
    、右後視三角窗等處，致生損害於王巧玲。
二、案經王巧玲訴由台南縣警察局善化分局移送台灣台南地方法院檢察署檢察官偵查
    起訴。
    理      由
一、訊據上訴人即被告丙○○雖於本審審理時固坦承有持鐵管一支砸毀王巧玲所有之
    自小客車之後車窗、右後視三角窗等處，惟否認有何毀損之犯意，辯稱：伊當日
    喝醉酒，酒醒後才知道打破人家車窗云云。惟查，右揭犯罪事實，業據上訴人丙
    ○○於警詢及原審審理時自白不諱（詳警卷第一頁背面及原審卷第三十頁），核
    與告訴人王巧玲之指訴及證人乙○○、甲○○證述情節相符（詳警卷第二至第五
    頁背面、原審卷第二十九頁、第三十頁），並有前開車號一五五八－ＧＫ號自小
    客車遭毀損情形之照片四幀存卷可佐（詳警卷第七至八頁）。雖上訴人丙○○於
    本審審理時否認有毀損之犯意，然上訴人既於警詢時可明確供述伊毀損車號一五
    五八－ＧＫ車輛之動機，係因該車停在伊住宅門前妨礙伊出入，所以伊一時氣憤
    才觸犯本案犯行，且該部分警詢筆錄所記載之內容，經原審勘驗警詢錄音帶後，
    確與上訴人丙○○當日供述之內容相符，有原審九十三年二月三日勘驗筆錄一份
    附卷可參，參酌被害人王巧玲並非上訴人之鄰居，而係案發當日至上訴人住家附
    近主持節目，因而才將車輛停放於上訴人住宅前之人，足見上訴人與被害人彼此
    於案發前互不認識且亦無嫌隙，故上訴人當日毀損被害人之車輛，顯係臨時起意
    ，故上訴人於案發當日如確係陷於酒醉而對毀損犯行毫無知覺，則其自當無法清
    晰記憶案發當日為何要毀損被害人車輛之動機，由此足證，上訴人辯稱伊於毀損
    他人之物時，係處於酒醉而陷於無意識狀態云云，尚非可採。況上訴人丙○○於
    本審審理時，復自承案發當日伊喝醉酒，是朋友將伊扶進屋內，伊後來有出來上
    廁所等語，衡情上訴人丙○○於喝酒後尚可記憶係朋友扶其進屋，且其後來又獨
    自出來上廁所等情，益徵證明上訴人於本審審理時辯稱其於砸毀車號一五五八－
    ＧＫ號車輛之後車窗及右後視三角窗等處，係處於酒醉而不知情之情形，顯與實
    情不符。基上，上訴人丙○○辯稱伊於案發當日因酒醉而陷於無意識，所以並無
    毀損之故意，顯係犯後飾詞狡辯之語，洵非可採。本件事證已臻明確，上訴人毀
    損之犯行堪以認定，應依法論科。
二、查上訴人丙○○持鐵管一支砸毀告訴人所有之一五五八－ＧＫ車號自小客車，致
    該自小客車後車窗、右後視三角窗破損，足生損害於告訴人，核上訴人所為，係
    犯刑法第三百五十四條之毀損罪。又上訴人前於八十年間因殺人未遂等案件，經
    臺灣高等法院台南分院以八十年上訴字第一○八○號分別判處有期徒刑五年、六
    年、一年，合併定應執行刑為八年確定，並於八十年十二月三日入監執行，嗣於
    八十四年二月二十四日因縮短刑期假釋出監，甫於八十八年十一月四日假釋付保
    護管束期滿等情，有臺灣高等法院上訴人全國前案記錄表乙紙在卷可參，其於五
    年內再犯有期徒刑以上之罪，為累犯，應依刑法第四十七條之規定加重其刑。原
    審予以論罪科刑，故非無見，惟查上訴人於犯罪後已於九十三年三月十一日與告
    訴人就民事部分達成和解，並賠償其損害，有台南縣安定鄉調解委員會調解書在
    卷可稽（見本院卷第十一頁），足徵上訴人犯罪後之態度與原審比較，已然不同
    ，原判決就此未及斟酌被告與被害人已成立和解及賠償被害人之損害，尚有未洽
    （最高法院八十八年度臺上字第六七二三號判決可供參照）。被告上訴意旨，指
    摘原判決不當，為有理由，自應由本院管轄之第二審合議庭，將原判決撤銷。
    爰審酌上訴人僅因告訴人車輛停放於其屋前，即持鐵管毀損告訴人所有之車號一
    五五八－ＧＫ號自小客車，致該車之後車窗、右後視鏡三角窗破損，告訴人為修
    復該自小客車花費三萬四千餘元之金額非鉅，上訴人與告訴人已達成和解，犯後
    態度良好等一切情狀，量處如主文第二項所示之刑，併諭知易科罰金之折算標準
    ，以資警惕。
據上論斷，應依刑事訴訟法四百五十五條之一第一項、第三項、第三百六十九條第一
項前段、第三百六十四條、第二百九十九條第一項前段，刑法第三百五十四條、第四
十七條、第四十一條第一項前段，罰金罰鍰提高標準條例第一條前段、第二條，判決
如主文。
本案經檢察官丁○○到庭執行職務。
中      華      民      國     九十三     年      八      月   三十一   日
                                    臺灣臺南地方法院刑事第七庭
                                        審判長法官  鄧  希  賢
                                              法官  陳  金  虎
                                              法官  楊  佳  祥
右正本證明與原本無異。
本件不得上訴。
                                            書記官  顏  惠  華
中      華      民      國     九十三     年      八      月   三十一   日
附錄本案論罪科刑法條：
中華民國刑法第三百五十四條：
毀棄、損壞前二條以外之他人之物或致令不堪用，足以生損害於公眾或他人者，處二
年以下有期徒刑、拘役或五百元以下罰金。
